【裁判字號】    89,易,3720
【裁判日期】    891213
【裁判案由】    傷害
【裁判全文】
臺灣臺中地方法院刑事判決                        八十九年度易字第三七二號
    公  訴  人  台灣台中地方法院檢察署檢察官
    被      告  甲○○
右列被告因傷害案件，經檢察官提起公訴（八十九年度偵字第一三九五一號），本院
判決如左：
    主  文
甲○○無罪。
    理  由
一、公訴意旨略以：被告甲○○係告訴人丙○○之夫施俊仁經營之「鈦釔科技有限公
    司」（以下簡稱鈦釔公司）員工，民國八十九年五月十五日十三時三十分許，告
    訴人丙○○至台中市南屯區○○○街二四九號二樓鈦釔公司辦公室，欲找其夫施
    俊仁未果，竟與被告甲○○發生爭吵，被告甲○○乃要求告訴人丙○○退出辦公
    室，告訴人丙○○不從，二人互相拉扯，被告甲○○應注意相互拉扯時，將因碰
    撞遭致傷害，竟疏未注意，致告訴人丙○○受有左後背浮腫之傷害，因認被告涉
    犯刑法第二百八十四條第一項前段之罪嫌云云。
二、按犯罪事實應依證據認定之，無證據不得推定其犯罪事實，刑事訴訟法第一百五
    十四條定有明文。再認定不利於被告之事實，須依積極證據，苟積極證據不足為
    不利於被告事實之認定時，即應為有利於被告之認定，更不必有何有利之證據。
    又按告訴人之告訴，係以使被告受刑事訴追為目的，是其陳述是否與事實相符，
    仍應調查其他證據以資審認，最高法院著有三十年上字第八一六號判例、五十二
    年台上字第一三００號判例可資參照。
三、公訴人認被告涉犯過失傷害犯行，係以上揭事實，業據告訴人丙○○指訴在卷，
    核與證人乙○○證述之情節相符，復有診斷證明書乙紙附卷可佐為其論據。訊據
    被告甲○○則堅決否認有何傷害犯行，辯稱：告訴人於上揭時間至鈦釔公司找施
    俊仁時，伊說施俊仁不在公司，告訴人即對公司全部的人罵三字經，且帶香和冥
    紙準備要在我們辦公司焚燒，又說看我這個樣子就知道不是什麼好東西，因為當
    時公司又有客戶，伊就拉告訴人請告訴人離開公司，伊並沒有打告訴人背部，且
    當時告訴人亦無因拉扯而碰撞受傷等語。經查：告訴人於警訊中指稱，當天伊至
    公司找伊先生施俊仁，公司員工回稱施俊仁未在公司，伊即問趙經理或趙小姐在
    嗎？公司人員亦稱不在，嗣伊要求公司人員給伊桶子，伊要燒香．．公司員工即
    被告即跑過來打我，致我左後背部浮腫云云，其於本院審理中亦堅決指述，因其
    夫施俊仁對伊不好，當天伊攜帶香和冥紙至公司，要在公司拜拜，求神幫我，此
    時被告隨即衝過來直接用拳頭打我背部，致伊背部受傷害云云。依告訴人歷次指
    訴情節以觀，告訴人指訴遭被告傷害之事實，明確指稱係遭被告以拳頭毆打所致
    ，並非遭被告不當拉扯碰撞所致，先予敘明，公訴人認本件告訴人之受傷係被告
    拉扯碰撞所致，已有可議。而證人即鈦釔公司員工乙○○於審理時證稱：告訴人
    去公司時，即問施俊仁在不在，我們說不在後，他又問會計趙小姐在不在，她也
    不在，她就開始罵我們公司的女同事，說是狐狸精，事後告訴人就拿出香和冥紙
    要焚燒，說要趕走妖魔鬼怪，因為公司還有客戶，被告即快步走過去阻止她，要
    拉她出去，被告在拉告訴人的時候即被公司的其他職員拉開他們兩個人了，而告
    訴人並沒有被拉出去，被告亦沒有動手打告訴人等語；另證人邱永鵬、林徐菁菁
    二人亦證稱：當時告訴人在辱罵公司員工和燒冥紙，被告就過去拉她手，並請她
    出去，告訴人就站在原地不出去，事後她就站在原地一直罵，我們其他的員工就
    進去不理告訴人，而到另外一個房間去，事後我們請公司趙總經理去處理，告訴
    人才離開，被告確實沒有動手毆打告訴人等語。依上述三位證人乙○○、邱永鵬
    、林徐菁菁之證述情節足見，被告於是時，為制止告訴人在公司內焚燒冥紙，亦
    僅拉住告訴人之手，請伊離開公司而已，並未對被告有何以拳頭毆打背部之行為
    ，或因拉扯導致告訴人跌倒受傷之情事。因此，被告所辯，即堪採信。揆諸首揭
    條文規定及最高法院判例意旨，本件既無其他積極證據足認告訴人之傷係被告所
    為，自難僅憑告訴人提出之傷單及告訴人之指述，遽令被告入罪，此外，復查無
    其他確切證據，足認被告有何上開犯行，不能證明被告犯罪，自應為無罪之諭知
    。
據上論斷，應依刑事訴訟法第三百零一條第一項，判決如主文。
中    華    民    國      八十九      年     十二     月      十三      日
                                      台灣台中地方法院刑事第六庭
                                              法  官   黃  峻  隆
右正本證明與原本無異。
如不服本判決，應於判決送達後十日內向本院提出上訴狀，上訴於臺灣高等法院臺中
分院(須附繕本)。
                                              書記官
中    華    民    國      八十九      年     十二     月      十八      日


司法院資訊處製作；財團法人民間司法改革基金會備份。
